---
title: "practica_final"
format: html
editor: visual
---

Vamos a utilizar el dataset de semillas que se encuentra aquí: https://archive.ics.uci.edu/ml/datasets/seeds#

Primero vamos a descargarnos el dataset con el siguiente comando:

```{r}
library(tidyverse)
df_seeds <- read.table('https://archive.ics.uci.edu/ml/machine-learning-databases/00236/seeds_dataset.txt', col.names =c('area','perimetro','compacto','longitud','anchura','coeficient.asimetria','longitud.ranura','tipo'))
head(df_seeds)
```

```{r}
summary(df_seeds)
```

#### PREGUNTA 1

¿Cuantas filas y cuantas columnas tiene el dataframe df_seeds?

**Respuesta**:

```{r}
paste("Tenemos",nrow(df_seeds),"filas y", length(colnames(df_seeds)),"columnas")
```

#### PREGUNTA 2

Vamos a convertir en factor la columna tipo. Vamos a reemplazar los números por su correspondiente etiqueta (label). La correspondencia entre el código y el tipo es:

-   1 - Kama
-   2 - Rosa
-   3 - Canadian

Convierte en factor la columna seeds, respetando las etiquetas:

**Respuesta**:

```{r}
df_seeds$tipo <- factor(df_seeds$tipo, labels=c('Kama', 'Rosa', 'Canadian'))
summary(df_seeds)
```


#### PREGUNTA 3

¿Cual es la media del area de cada uno de los tipos?

**Respuesta**

```{r}
df_seeds |> group_by(tipo) |> summarize(area_media=mean(area))
```

#### PREGUNTA 4

¿Como se llama el siguiente tipo de gráfico?. ¿Qué representa la línea del centro de la caja?

```{r}
ggplot(df_seeds, aes(x=tipo, y=area)) + geom_boxplot()
```

**Respuesta**:
```{r}
paste('Tipo de gráfico: diagrama de caja. ¿Qué representa la línea del centro de la caja?: La mediana de los valores por tipo de semilla con respecto al área.')
```

#### PREGUNTA 5

¿Como pintarías un diagrama de puntos (o scatterplot) con ggplot con las siguientes características? - En el eje X la variable compacto - En el eje Y la variable area - Cada tipo de semilla debería tener un color diferente

**Respuesta**:

```{r}
ggplot(df_seeds, aes(x=compacto, y=area, color=tipo))+geom_point(size = 1)+
  scale_color_manual(values = c("Kama" = "red", "Rosa" = "purple","Canadian" = "blue")) +
    xlab('compacto')+ylab('área')+
  ggtitle("Relación compacto-área")


```

#### PREGUNTA 6

¿Qué hace la siguiente línea?:

```{r}
df_seeds |> mutate(is_kama = tipo=='Kama') -> df_seeds
```

**Respuesta**: 
```{r}
paste('Añade una nueva columna (is_kama) al df con datos de tipo lógíco (True/False) que responde a si el tipo de semilla es "Kama" o no.')
```

```{r}
head(df_seeds)
```

#### PREGUNTA 7

Vamos a dividir el conjunto de datos en test y training porque vamos a entrenar un modelo que me permita diferenciar si una semilla es de tipo Kama o no. ¿Por qué es aconsejable dividir el dataset en los grupos de train y test?

```{r}
set.seed(123) # Este set.seed hace que a todos nos generen los mismos número aleatorios
idx <- sample(1:nrow(df_seeds), 0.7*nrow(df_seeds))
df_seeds_train <- df_seeds[idx,]
df_seeds_test <- df_seeds[-idx,]
```

**Respuesta**: 
```{r}
paste('Para validar los resultados del modelo.La parte de "train" corresponde a los datos que usaremos del df para alimientar/entrenar al modelo y la parte de "test" para evaluar el funcianamiento/comportamiento del modelo ya entrenado')
```

#### PREGUNTA 8

Vamos a crear un modelo para realizar una clasificación binaria, donde le pasaremos como entrada las columnas: area, perimetro, compacto, longitud, coeficient.asimetria y longitud.ranura

¿Qué tipo de algoritmo o modelo debería usar?

**Respuesta**: 
```{r}
paste('Regresión logística')
```

#### PREGUNTA 9

Crea un modelo que me permita clasificar si una semilla es de tipo Kama o no con las siguientes columnas: area, perimetro, compacto, longitud, coeficient.asimetria, longitud.ranura

**Respuesta**:

```{r}
model <- glm(data=df_seeds_train,formula=is_kama~.-anchura-tipo, family=binomial())
model
```


#### PREGUNTA 10

Si usamos un umbral de 0 en la salida del modelo (lo que equivale a probabilidad de 0.5 cuando usamos el predict con type='response') ¿Cuales son los valores de precisión y exhausitividad?

**Respuesta**.

```{r}
umbral <- 0
pred_test <- predict(model,df_seeds_test)
M = table(real=df_seeds_test$is_kama, pred=pred_test>umbral)
M
```
```{r}
umbral <- 0.5
pred_test <- predict(model,df_seeds_test,, type='response')
M = table(real=df_seeds_test$is_kama, pred=pred_test>umbral)
M
```

```{r}
paste("Precisión:",M[2,2]/(M[1,2]+M[2,2]))
paste("Exhausitividad:",   M[2,2]/(M[2,1]+M[2,2]))
```


#### PREGUNTA 11

¿Qué están haciendo las siguientes líneas?

```{r}
set.seed(123)
cl<-df_seeds |> select(area,perimetro,compacto,longitud,anchura,coeficient.asimetria,longitud.ranura) |> kmeans(3)
table(real=df_seeds$tipo,cluster=cl$cluster)
```

**Respuesta**: 
```{r}
paste("División de los elementos del dataset según las similitudes de las características seleccionadas en grupos (definiendo 3 centroides); y muestra de la comparación de la variable 'tipo' con los clusters definidos por algoritmo")
```
